台灣台中地方法院刑事判決　　　　　　　　　　　九十一年度中簡上字第三八號
　　上　訴　人
　　即　被　告　乙○○
右列上訴人因家庭暴力防治法之傷害案件，不服台灣台中地方法院台中簡易庭九十一
年度中簡字第一二五六號中華民國九十一年八月五日第一審簡易判決（聲請案號：台
灣台中地方法院檢察署九十一年度偵字第一一三九五號），提起上訴，本院管轄之第
二審合議庭判決如左：
    主  文
上訴駁回。
    事  實
一、乙○○係甲○○之夫，二人間具有家庭暴力防治法第三條第一款所定之家庭成員
    關係。乙○○於民國九十年十月十九日凌晨二時三十分許，在臺中縣大里市○○
    街二七號住處，因甲○○外出晚歸而發生口角，竟基於傷害之犯意，出手毆打甲○○，致甲○○受有左臉頰部瘀青血腫約三Ｘ二公分，右上臂瘀青血腫約五Ｘ四
    公分，右前臂瘀青血腫三ｘ二公分、左上臂瘀青血腫四Ｘ四公分、左膝瘀青血腫
    二Ｘ二公分二處之傷害。
二、案經甲○○訴請臺灣臺中地方法院檢察署檢察官偵查後聲請以簡易判決處刑。
    理  由
一、上訴人乙○○否認有傷害其妻甲○○之犯行，辯稱當日晚間甲○○外出到凌晨二
    時三十分才回家，伊予以責問，二人因此發生口角，甲○○在浴室拿鐵條要毆打
    伊，伊將鐵條搶過來，因浴室地面溼溼的，甲○○因此滑倒而撞到馬桶，可能因
    此而受傷云云。
二、惟查上開犯罪事實，業據告訴人甲○○指訴綦詳，且有其提出之行政院衛生署台
    中醫院診斷證明書一紙可稽，經本院調取台灣台中地方法院九十年度家護字第九
    一二號卷核閱無誤。經查甲○○所受之傷如事實欄所載有五處之多，左上臂、左
    膝（二處）、右上臂、右前臂均有傷害，若其係因上訴人之搶拉鐵條而跌倒撞到
    馬桶，應不會有如此多處受傷。另查證人即上訴人及告訴人之女丙○○於檢察官
    偵查中證稱「媽媽用鐵條打爸爸，爸爸把鐵條拿過來，就用手亂打媽媽，媽媽的
    手臂有受傷，有一條一條的痕跡。」等語，而上訴人供稱其與告訴人發生爭吵之
    時，丙○○在場目睹，又丙○○係上訴人之女兒，未與告訴人同住，而與上訴人
    同住，與上訴人關係應較親密，所為證詞當不會故意不利於被告，其於檢察官偵
    查中所為之證詞應屬真實可信，本院參酌甲○○之傷害情形及證人丙○○之證詞
    ，認甲○○所受之傷，確實係因上訴人之毆打產生，非因滑倒撞及馬桶所致。證
    人丙○○於本院調查程序中雖證稱「當時爸爸好像沒有出手毆打媽媽，不知道當
    時媽媽是否有拿鐵條打爸爸，但有看到爸爸將媽媽手上之鐵條搶走。」云云，查
    本案發生於九十年十月十九日，距離本院調查之九十一年十月二日，將近一年，
    時間已經久遠，丙○○為年僅十歲之幼童，記憶或已經不清晰，其於本院所為證
    詞與於檢察官偵查中所為之證詞難免不符，然其係於九十一年六月二十七日接受
    檢察官之訊問，距離本案發生之日，時間較短，記憶應較清晰，是證人丙○○前
    後證詞雖然有異，應以其先前在檢察官偵查中所為證詞為真實可信，上訴人所為
    辯解，乃為卸責之詞，不可採信。綜上所述，上訴人之傷害犯行，應堪認定。
二、核上訴人所為，係犯刑法第二百七十七條第一項之傷害罪，屬於家庭暴力防治法
    第二條第二項之家庭暴力罪。原審依刑事訴訟法第四百四十九條第一項、第四百
    五十四條第二項，家庭暴力防治法第二條第二項、第三條第一款，刑法第二百七
    十七條第一項、第四十一條第一項前段，罰金罰鍰提高標準條例第一條前段、第
    二條，判處上訴人拘役二十日，如易科罰金，以三百元折算一日（原判決主文關
    於易科罰金部分諭知均以參佰元折算壹日，贅書「均」字。），認事用法均無不
    當，量刑亦屬妥適。上訴人上訴意旨否認毆打告訴人，為無理由，應予駁回。
三、據上論斷，應依刑事訴訟法第四百五十五條之一第三項、第三百六十八條，判決
    如主文。
中     華     民     國     九十一     年     十一     月     十一     日
                                  審判長法  官    王國棟
                                        法  官    楊曉惠
                                        法  官    李添興
右正本證明與原本無異。
本件不得上訴。
                                        書記官
中     華     民     國     九十一     年     十一     月     十一     日
